臺灣臺南地方法院民事裁定
111年度護字第244號
聲  請  人  臺南市政府社會局

法定代理人  陳榮枝
送達代收人  臺南市政府家庭暴力暨性侵害防治中心 

相  對  人  陳Ａ    姓名年籍詳附件
相  對  人  陳Ｂ    姓名年籍詳附件
相  對  人  陳Ｃ    姓名年籍詳附件
法定代理人  陳Ｄ    姓名住所詳附件
            曾Ｅ    姓名住所詳附件
上列當事人間聲請延長安置事件，本院裁定如下：
    主      文
准將相對人自民國一一一年十月三十日起延長安置三個月。
聲請費用新臺幣壹仟元由相對人負擔。
    理      由
一、按兒童及少年有下列各款情形之一者，直轄市、縣（市）主
    管機關應予保護、安置或為其他處置；必要時得進行緊急安
    置：兒童及少年未受適當之養育或照顧。兒童及少年有立
    即接受醫療之必要，而未就醫。兒童及少年遭受遺棄、身
    心虐待、買賣、質押，被強迫或引誘從事不正當之行為或工
    作。兒童及少年遭受其他迫害，非立即安置難以有效保護
    。又直轄市、縣（市）主管機關依前條規定緊急安置時，應
    即通報當地地方法院及警察機關，並通知兒童及少年之父母
    、監護人。但其無父母、監護人或通知顯有困難時，得不通
    知之。緊急安置不得超過72小時，非72小時以上之安置不足
    以保護兒童及少年者，得聲請法院裁定繼續安置。繼續安置
    以3個月為限；必要時，得聲請法院裁定延長之，每次得聲
    請延長3個月。兒童及少年福利與權益保障法第56條第1項、
    第57條第1、2項分別定有明文。
二、本件聲請意旨略以：本案相對人3人業於民國111年7月27日
    起由聲請人緊急安置，並經鈞院111年度護字第173號裁定准
    予延長安置至111年10月29日止。於此安置期間，陳Ｄ及曾Ｅ
    對於相對人陳Ｃ之瘀青傷勢及雙側硬腦膜下出血情形仍避重
    就輕，且曾Ｅ現因毒品案件勒戒中，未能參與家庭重整計畫
    ；另陳Ｄ及曾Ｅ經濟仍相當困窘，對於相對人3人之照顧，恐
    因經濟狀況無法滿足其醫療需求及生活照顧，若結束安置恐
    將使相對人3人再陷人身安全及疏忽教養環境，爰此，為維
    護相對人3人最佳利益，依兒童及少年福利與權益保障法第5
    7條第2項規定，聲請准予延長安置相對人3人3個月，自111
    年10月30日至112年1月29日止等語。
三、經查，聲請人主張之上開事實，業據其提出臺南市政府家庭
    暴力暨性侵害防治中心兒童及少年保護案件安置評估報告表
    為證，並經本院調閱111年度護字第173號繼續安置案卷核閱
    綦詳，參諸前開評估報告表略以：「…評估分析：㈠提升案
    家現況生活：案家整體狀況仍因過往較為困窘，故將持續鼓
    勵案父母透過穩定就業及案父定期回診糖尿病，穩定其現況
    生活，避免持續欠債進而導致居住所不穩定。㈡提升親職能
    力：預計開立強制親職教育各30小時，以提升親職教養能力
    。㈢辦理獨立告訴：因案主3受虐狀況嚴重，且案父母持續淡
    化案主3受虐情形，故市府將案父母同時列為嫌疑人進行獨
    立告訴。㈣法定代理人對於本次延長安置之回應：案父母雖
    表達不能接受安置，但因明白確實有明確疏忽照顧之事實，
    故仍同意此次延長安置之決議。處遇計畫：㈠同意延長安置
    三個月。㈡請主責社工與案父母持續擬定照顧計畫與追蹤親
    職教育進度。㈢請安置處所社工追蹤案主1回診狀況。㈣持續
    追蹤案主3司法進度與協助辦理出養」等語，是本件聲請核
    與前揭法條規定並無不合，應予准許。
四、依家事事件法第97條，非訟事件法第21條第2項、第24條第1
    項，民事訴訟法第78條，裁定如主文。
中　　華　　民　　國　　111 　年　　11　　月　　24　　日
                   家事法庭法　官　許嘉容
以上正本係照原本作成。　　　　　　　　
如不服本裁定，應於送達後10日內向本院提出抗告狀，並繳納抗
告費新臺幣1,000元。
中　　華　　民　　國　　111 　年　　11　　月　　25　　日
                            書記官  李雅涵